

MARC



+33 7 82 10 80 37

6

marc.lupi@protonmail.com



5, rue Fleming Auch (32)

OBJECTIF PROFESSIONNEL

Technicien supérieur systèmes et réseaux, avec une expérience diversifiée dans des environnements techniques et informatiques. Passionné par l'administration de systèmes, la gestion de réseaux et la virtualisation, je cherche à mettre à profit mes compétences techniques et mon sens de l'organisation dans un rôle en infrastructures et réseaux.

FORMATION

Technicien supérieur systèmes et réseaux

Afpa Châtellerault

2024

Développeur web

Simplon Auch

Diplôme d'accès aux études universitaires

Université Toulouse Le Mirail 2017

Technicien méthodes

Afpa Belfort

QUALITÉS

Rigoureux, autonome et organisé

Curieux et passionné par les nouvelles technologies

Esprit d'analyse et résolution de problèmes techniques

Anglais intermédiaire et japonais début

EXPÉRIENCES PROFESSIONNELLES

Technicien support et intégrateur

CD GERS

08/2019 - 05/2020

- Support technique aux utilisateurs, gestion des incidents et des demandes
- Intégration de solutions informatiques et gestion de réseaux locaux
- Intégration de solutions logicielles, développement web

Création d'une Entreprise de Services Numériques SOFTEN-IT 07/2019 - 07/2023

- Création et gestion d'une entreprise de services numériques, fournissant des solutions de création de site web clé en main, de référencement et de maintenance
- Dépannage, réparation et vente de matériel informatique
- Déploiement de petites infrastructures informatiques

Technicien aéronautique

TOULOUSE, PARIS, LYON

2000 - 2006

- Ajustage cellule-avion sur tronçons Embraer et Airbus
- Ajustage mécanique, montage cabine, maintenance B737 et A320
- Montage et réglages de train principal et commandes de vol A320
- Contrôle technique harnais électriques A380

COMPÉTENCES

- Assurer le support utilisateur en centre de services
- Exploiter des serveurs Windows et un domaine Active Directory
- Exploiter des serveurs Linux
- Exploiter un réseau IP